臺北高等行政法院判決　　　　　　　　　　　　　　　九十年度訴字第四九一四號
　　　　　　　　　　　　　　　.
　　原　　　告　甲　○
　　訴訟代理人　丁○○
　　被　　　告　經濟部智慧財產局
　　代　表　人　蔡練生（局長）住同右
　　訴訟代理人　丙○○
　　參　加　人　乙○○
右當事人間因新型專利舉發事件，原告不服經濟部中華民國九十年五月二十三日經（
九０）訴字第０九００六三一０九七０號訴願決定，提起行政訴訟，並經本院裁定命
參加人獨立參加被告之訴訟。本院判決如左：
　　主  文
原告之訴駁回。
訴訟費用由原告負擔。
　　事  實
一、事實概要：緣參加人前於民國（下同）八十五年十二月二十四日以「兩用兒童積
    木分類架結構改良」向被告之前身經濟部中央標準局申請新型專利，經該局編為
    第00000000號審查，准予專利，並於公告期滿後，發給新型第一三一二
    二七號專利證書。嗣原告以其不符新型專利要件，對之提起舉發，案經被告審查
    ，以八十九年十二月十一日（八九）智專三（一）０二０一七字第０八九八九０
    ０二０八九號專利舉發審定書所為舉發不成立之處分。原告不服，提起訴願，經
    遭駁回，遂提起本件行政訴訟。
二、兩造聲明：
　(一)原告聲明求為判決：
　1.訴願決定及原處分均撤銷。
　2.被告應為舉發成立之處分。
　(二)被告聲明求為判決：駁回原告之訴。
  (三)參加人未於準備程序及言詞辯論期日到庭，亦未具書狀為任何聲明或陳述。
三、兩造之爭點：
　　系爭案是否於申請前已見於刊物或已公開使用，而不具新穎性？或係運用申請前
　　既有之技術或知識，而為熟習該項技術者所能輕易完成且未能增進功效，而不具
　　進步性？
甲、原告主張之理由：
　一本件新型專利舉發案，原告所提之舉發證據附件三為八十五年五月十四日申請，
　　八十七年五月二十一日審定公告之第00000000號「玩具置物架」新式樣
　　專利案（下稱引證一）；附件四為「ACT RITE CO.,LTD」型錄正本，其上載有品
    名型號「420」產品（下稱引證二）；附件五為品名型號「420」之相關發票正本
    三張，銷售日期分別為八十五年十月二十四日，八十五年十月三十日及八十五年
    十一月八日，附件六為經濟部國際貿易局出進口廠商登記卡；附件七為丁○○之
    身份証影本；附件八為積木分類架實物及其包裝盒（下稱引證三）。
　二自原告於從事製作玩具置物架的業務以來，由早期研發出來以木製的兩側架板藉
　　螺絲鎖設於木製強化條，再將盒子及桌板置放於強化條上使之定位（如型錄中
　　310，320所示），而得以置放收藏玩具及玩樂時排列積木等功效的玩具置物架產
　　品，再因應科技時代之進步與變遷，於成本、材質重量、外型美觀及加工過程等
　　等方面之進步及美觀考量，係改採使用塑膠射出成型之方式生產作業來降低成本
　　，而在研發以塑膠射出製作架板及強化條之過程，係沿用早期基本構成組裝之要
　　件構造及構想，採用方形強化條來配合架板之鎖設，而在考量架板板面之強度與
　　方形強化條可行載重等因素，係需於架板內側面配合設置有補強肋即可載重之內
　　凹口狀或突出之凹型來補強架板板面強度及方形強化條支撐處，以如此方式才可
　　使其玩具置物架整體更為穩固，而該上述種種因素之考量係為一般熟習塑膠射出
　　技藝業者於設計射出成型產物時，基本所應會思慮的範圍，故由早期至今該玩具
　　置物架之變化，係因應採用玩具置物架基本之均等變化作為產品之創新研發。由
　　此知，架板內側設有補強肋組圍出滑槽交錯相連之設計，係為熟習該項技藝者所
　　易於思及者。而原告在研發後，基於上述等等之考量且因新產品與早期木製產品
　　之外觀視覺效果明顯差異有別，又因塑膠製品可因應需求作色粒之變化，即產生
　　各種不同顏色搭配而成的玩具置物架，其外觀亮麗令人喜愛；故在原告之細微考
　　量下即以上層為置放積木板，而中、底層為置放盒子，而架板內側設有補強支撐
　　狀之滑槽交錯相連之口狀凹槽，供強化條嵌入定位之玩具置物架於八十五年五月
　　十四日申請新式樣專利（即引證一），且於後係以上、中、底層全為置放盒子之
　　玩具置物架（以相同架板及基本組成之方式），作成聯合一之申請，又同時研發
　　不同方式（吹製式）製作之架板，其架板上直接呈口狀凹槽，供強化條嵌入定位
　　之型態，作為聯合二之申請。由此，該組裝之方式，係為沿用舊有之技術而作材
　　質變化之手段，並無增加功效（同為達成鎖設定位之效果），且於原告之新式樣
　　申請案其聯合案中係都以明顯揭露出構造；但，反觀系爭專利案之申請日不僅均
　　晚於引證各案案之申請日期，而其專利範圍所載明之構造特徵，實堪有同一款之
　　創作具有新式樣及新型兩種專利之情事產生；而又「稱新型者，謂對物品之形狀
　　，構造或裝置之創作或改良」，為專利法第九十七條所明定，惟若不具創作性或
　　改良性者，自不得稱為新型而申請取得新型專利且，「新型係運用申請前既有之
　　技術或知識，而為熟習該項技術者所能輕易完成且未能增進功效」者，自不得申
　　請取得新型專利，專利法第九十八條第二項規定甚明。因此，本案實有提起行政
　　訴訟敬呈鈞院重新審酌之必要及迫切性。
　三今，在訴願決定書中，原處分機關頻頻以引證一與系爭專利之外觀形狀，無法與
　　系爭專利之構造特徵作具體詳細之比對，故難謂引證一與系爭專利具同一性等等
    理由作為系爭專利之構造與引證一之構造不相同之判定。故原告特別將其引證一
    及其引證一之聯合新式樣（一）申請時之圖示照片，採取將部分圖示照片放大供
    鈞院審理，而由該放大後之引證一及聯合新式樣（一）照片的圖面中來查看，各
    由第一圖中可看出該玩具置物架主要是由架板、強化條、螺設塊、盒子及桌板所
    組合而成，而其架板之內側係設有滑槽交錯相連之口狀凹槽，係可於第一，二、
    六、七圖中看出，又附件五之第一圖中藍色架板內側係設有滑槽交錯相連之口狀
    凹槽其顯像效果更為清晰明顯；而引證一於申請時該第七圖尚無公告於專利公報
    上，但其該實施參考圖示放大後之照片所揭露的架板構造更為清楚，將可影響本
    案之審查論斷，故請貴審查委員確能比較本案之原申請所呈送之照片；由此，可
    知架板內側設有滑槽交錯相連之口狀凹槽供強化條置入，藉螺設塊之鎖設始之相
    互固設定位，而桌板設為供積木嵌固之凸粒面，其兩側設有凹緣卡掣於強化條上
    ，並於桌板設有可為位移及分類舉拿置物積木之傾斜盒子。由上列之陳述及照片
    的比對，實不難觀出，於附件四第六圖及附件五第七圖仰視角度時，該強化條組
    設於架板上，所呈現之口狀凹槽，且附件四第七圖中依晰看出架板之內側設有交
    錯相連之滑槽；而將其與系爭專利比對，實可了解，其兩者之整體空間形態、構
    成及特徵完全相同，只於架板內側所設滑槽交錯相連之凹部與口狀凹槽稍有不同
    ，惟其功能皆為供強化條嵌設固定之用，屬等效差異甚小之簡易改變而已，難謂
    系爭專利具有任何創作、新穎及進步性可言。
  四今再度將其系爭專利案之專利範圍及引證一之結構特徵詳加說明比對如下：
　　引證一
　　架板：內側設有滑槽交錯相連之口狀凹槽，可供強化條嵌入。
　　強化條：兩端部設有螺孔，供螺設塊鎖設。
    螺設塊：係鎖設於強化條兩端部之螺孔內。
    桌板：係設為供積木嵌固之凸粒面，其兩側設有凹緣掣於強化條上。
    盒子：於桌板下設有可位移及分類取拿置物積木之傾斜盒子。
    系爭專利
    架板：內側設有滑槽交錯相連之凹部，可供強化條嵌入。
    強化條：兩端部設有斜長孔，供螺設塊鎖設。
    螺設塊：鎖設於強化條兩端部之斜長孔內。
    桌板：係利用架板頂端凹槽所設之嵌緣供其桌板底部置靠。
    盒子：於桌板下設有可位移及分類取拿置物積木之傾斜盒子。
　　由上述之比較可知，二者之構件形態相同，惟其架板內側所設滑槽交錯相連之凹
　　部與口狀凹槽、利用架板頂端凹部所設之嵌緣供其桌板底部置靠與兩側設有凹緣
　　卡掣於強化條上及斜長孔與螺孔稍有不同，其功能皆為供強化嵌設固定及穩固桌
　　板之用，均屬等效構造甚小之簡易改變，係屬熟習此項技藝者易為等效成型之設
　　置而已，就新型專利審查角度來說，尚難論其具也功效上之增進，故系爭專利案
　　根本不具有創作性。
　五經由上列種種理由陳述後，原告所檢附之附件及引證證據，在詳細觀查比對後，
　　該引證一與呈送訴願之實物係可相互佐證為同一產品，且原審查委員已承認引證
　　一係於系爭專利案申請前已公開銷售之事實，而引證之實物及引證一與系爭專利
　　之組合空間形態係屬同一，其整體構件之對應結合結構、及組裝便捷性，皆屬完
　　全相同之創作，系爭專利案根本未有任何實質特殊創新之設計，縱其構件間之凹
　　部結構與引證案之口狀凹槽稍有差異，惟其功能、目的性亦完全相同於引證案，
　　仍屬等效構造之簡易改變而已，自不符新型專利之創作性、新穎性及進步性，更
　　看初系爭專利案純粹將引證案已公開販賣之商品，加以細微修飾構造，用以變換
　　申請新型專利及不法取得之居心；在經原告所陳之上揭理由後，能有助於貴審查
　　委員對系爭專利案及諸等引證案間之相關，有更深一層之認識，且再次強調引證
　　案原申請新式樣專利之照片正本所揭露之構造，確切助益此訴願案之審查，故呈
　　請貴審查委員確能向智慧財產局調閱引證案之原始申請資料及正本以辯真偽，以
　　維專利之唯一性為禱。
　六綜合上述，雖然原告之引證案為新式樣專利，但該兩案之主要結構特徵、功效及
　　創作目的皆可清楚見得，該兩案之主要結構係為一等效結構之運用，且系爭案所
　　能達成之功效早於引證一中所揭露，實無如被告機關之認定般，為不同結構及功
　　效之創作，且經兩案之細部結構之比較之後係可得知，當兩創作為同一業界之創
　　作時，其結構相同所能達成之功效亦為相同，該系爭案嚴重違反專利法第九十八
　　條第二項之規定，其不具『進步性』已為眾人皆知之事實。由此顯知，該系爭案
　　不符合專利要件之情事已極為顯著，其違反專利法第九十八條第二項規定係已無
　　爭後，撤銷其誤准專利權係為合情、合理更合法。
　七而就新型專利申請中是否符合專利要件而言，係可分為『新穎性』、『進步性』
　　之原則，而新穎性中當有『申請前已見於刊物或公開使用者。』，即為專利法第
　　九十八條第一項第一款所明定；又，當一新型有違專利法第九十八條第二項『新
　　型係運用申請前之技術或知識，而為熟習該項技術者所能輕易完成且未能增進功
　　效者』，此則為具進步性與否之原則；而該系爭案之結構特徵係已揭示於引證案
　　中，且其所運用之技術知識係為同業易於思及完成者且不具明顯之功效增進之處
　　，實可謂不具新型創作性之要件。
　八綜上所陳，被告機關及原決定機關皆未公平對舉發理由、附件與系爭案做出合理
　　之審定，即認定所之相關引證資料不具證據力，實有未善職責及不公偏頗之處，
　　而在經由上揭陳明後，系爭案在「新穎性」、「進步性」皆無備之情況，又無任
　　何「功效增進」之事實，已歷歷在目，因此，系爭案自有首揭法條之適用。為此
　　，請判決如訴之聲明，以保護合法專利權人之權益。
乙、被告主張之理由：
　一起訴理由二至四主張系爭專利申請專利範圍所載之構造特徵皆已見於引證一（第
　　00000000號新式樣專利案）及其聯合一、二申請案，由引證一圖面可看
　　出該玩具置物架主要是由架板、強化條、螺設塊、盒子及桌板所組合而成，而其
　　架板內側係設有滑槽交錯相連之口狀凹槽，與系爭專利之整體空間形態、構成及
　　特徵完全相同，只於架板內側所設滑槽交錯相連之凹部與口狀凹槽稍有不同，惟
　　其功能皆為供強化條嵌設固定之用，屬等效差異甚小之簡易改變而已，故系爭專
　　利難謂具新穎性；又，起訴理由六、七主張雖然引證一為新式樣專利，但兩案主
　　要結構為等效結構之運用，且系爭專利所能達成之功效早於引證一中所揭露，故
　　系爭專利應不具進步性云云。惟查引證一之聯合一、二申請案係屬新證據，不予
　　論究，合先敘明；而引證一與系爭專利之比較，於原處分理由（三）即載明「由
　　引證一所揭示外觀形狀，雖可得知其係由架板、桌板、盒子及強化條所組成，惟
　　其並未揭示架板內側設有由滑槽交錯相連之凹部、強化條兩端設有斜長孔、架板
　　位於凹部位置設有貫穿透孔、螺鎖塊端設相對嵌片、架板上方設有嵌緣等之具體
　　結構，無法與系爭專利之構造特徵作具體詳細之比對，故難謂引證一與系爭專利
　　具同一性。」又，引證一申請日雖早於系爭專利之申請日，惟其係公告於系爭專
　　利申請日之後，自難據以主張系爭專利不具進步性，況引證一既未揭露其整體之
　　具體結構，自難將其達成之功效與系爭專利作比較，故起訴理由所述實難以成立
　　。
　二起訴理由五主張引證一與實物可相互佐證為同一產品，且原審查委員已承認引證
　　一係於系爭專利申請前已公開銷售之事實，引證實物及引證一與系爭專利皆屬完
　　全相同之創作云云。惟於原處分理由（三）即載明「引證一圖式架板內側設有交
　　錯之滑槽與引證二（「ACT RITE CO.,LTD.」刊載有品名型號「420」之型錄正本
　　）、引證三（積木分類架實物及其包裝盒）圖面之架板內側未揭示有滑槽之結構
　　比對，並不相同」，原處分理由（四）亦載明「引證三包裝盒上圖片中架板內側
　　並未有如其包裝盒內所容置實物揭示之架板內側設有『滑槽交錯相連』者，二者
　　構造比對並不相符，難謂引證三包裝盒內實物即為其包裝盒上圖片及引證二圖片
　　所揭示者，關聯性不足以相互佐證。‧‧‧引證三之實物因無其他資料佐證其公
　　開日期，亦不具證據力。」原處分並無承認引證一係於系爭專利申請前已公開銷
　　售之事實，而起訴理由既無法提出引證一與實物可相互佐證為同一產品，及引證
　　實物及引證一與系爭專利係屬完全相同創作之舉證，故起訴理由所述實為片面無
　　據之詞，難以成立。
　三綜上所述，被告原處分並無違法，敬請駁回原告之訴。
　　理  由
一、本件被告之代表人原為陳明邦，九十一年九月九日變更為蔡練生，茲由其具狀聲
    明承受訴訟，核無不合，應予准許，先為明。
二、按凡對物品之形狀、構造或裝置之創作或改良，而可供產業上利用者，得依行為
    時專利法第九十七條暨第九十八條第一項規定申請取得新型專利。又獲准專利之
    新型，任何人認有違反專利法第一百零五條準用第二十七條或第九十七條至第九
    十九條之規定，應撤銷其新型專利權者，依同法第一百零五條準用第七十二條第
    一項規定，得附具證據向專利專責機關舉發之；從而有無應撤銷新型專利權之情
    事，依法應由舉發人附具證據供專利專責機關即被告審查，如舉發人所主張之事
    實及證據，經專利專責機關調查結果認不足以證明系爭專利有違專利法之規定，
    又無依職權補充調查之必要時，自應為舉發不成立之處分。
三、本件系爭第00000000號「兩用兒童積木分類架結構改良」新型專利舉發
    案，原告所提之舉發證據附件三為八十五年五月十四日申請，八十七年五月二十
    一日審定公告之第00000000號「玩具置物架」新式樣專利案（即引證一
    ）；附件四為「ACT RITE CO.,LTD」型錄正本，其上載有有品名型號「420」產
    品（即引證二）；附件五為品名型號「420」之相關發票正本三張，銷售日期分
    別為八十五年十月二十四日，八十五年十月三十日及八十五年十一月八日，附件
    六為經濟部國際貿易局出進口廠商登記卡；附件七為丁○○之身份証影本；附件
    八為積木分類架實物及其包裝盒（即引證三）。被告機關以引證一所揭示之外觀
    形狀，無法與系爭專利之構造特徵作具體詳細之比對，故難謂引證一與系爭專利
    具同一性；又由引證一架板內側設有交錯之滑槽，引證二、三圖面則未揭示有滑
    槽之結構，並不相同。故原告在舉發理由雖稱引證一申請專利後，即以引證二、
    三公開銷售乙節，並不足採；引證二型錄及引證三包裝盒圖式所揭示者僅為產品
    外觀，未有其他資料佐證其產品之具體結構，未能據之與系爭專利比較，不具證
    據力；引證三包裝盒圖片與包裝盒實物相較，圖片並未如實物揭示有架板內側「
    滑槽交錯相連」者，即二者構造並不相符，難謂該實物即為其包裝盒上圖片及引
    證二型錄所揭示者，不足以相互佐證；引證三實物因無其他資料佐證其公開日期
    ，亦不具證據力，故引證二、三皆無法證明系爭專利不具新穎性及進步性，乃審
    定舉發不成立。原告不服，主張系爭專利申請專利範圍所載之構造特徵皆已見於
    引證一及其聯合一、二申請案，由引證一圖面可看出該玩具置物架主要是由架板
    、強化條、螺設塊、盒子及桌板所組合而成，而其架板內側係設有滑槽交錯相連
    之口狀凹槽，與系爭專利之整體空間形態、構成及特徵完全相同，只於架板內側
    所設滑槽交錯相連之凹部與口狀凹槽稍有不同，惟其功能皆為供強化條嵌設固定
    之用，屬等效、差異甚小之簡易改變而已，故系爭專利難謂具新穎性；又雖然引
    證一為新式樣專利，但該兩案之主要結構特徵、功效及創作目的皆可清楚見得，
    該兩案之主要結構係為一等效結構之運用，且系爭案所能達成之功效早於引證一
    中所揭露，故系爭專利應不具進步性；引證一與實物可相互佐證為同一產品，且
    原審查委員已承認引證一係於系爭專利申請前已公開銷售之事實，引證實物及引
    證一與系爭專利皆屬完全相同之創作；系爭專利與引證三實物比對其結構特徵，
    可知二者構件形態相同，雖二者在架板內側所設滑槽交錯相連有凹部與口狀凹槽
    之別，又桌板係利用架板頂端凹部新設之嵌緣，供其桌板底部置靠與兩側設有凹
    緣卡掣於強化條上，及斜長孔與螺孔稍有不同，惟其功能皆為供強化嵌設固定及
    穩定桌板之用，均屬等效構造之簡易改變；引證一、二及三可相互佐證為同一產
    品，引證之實物與系爭專利之組合空間形態係屬同一，系爭專利僅將其加以細微
    修飾構造云云。
四、經查：(一)引證一所揭示外觀形狀，係由架板、桌板、盒子及強化條所組成，惟其
    並未揭示系爭案所包含「架板內側設有由滑槽交錯相連之凹部、強化條兩端設有
    斜長孔、架板位於凹部位置設有貫穿透孔、螺鎖塊端設相對嵌片、架板上方設有
    嵌緣」等具體結構，無法與系爭專利之構造特徵作具體詳細之比對，故難謂引證
    一與系爭專利具同一性；且引證一既未揭露其整體之具體結構，自難將其達成之
    功效與系爭專利作比較；引證二型錄圖片，並未揭示產品之完整結構，無法與系
    爭專利之構造特徵作具體詳細之比對；引證三包裝盒上之產品圖片，並未顯示有
    該包裝盒內實物所揭示之架板內側設有「滑槽交錯相連」者，難以遽認包裝盒內
    實物即為包裝盒上圖片之產品。另原告雖一再主張引證二型錄圖片與引證三包裝
    盒上圖片為同一產品云云。惟查，該兩者由圖片所示，均與引證三包裝盒內實物
    ─架板內側設有「滑槽交錯相連」者，明顯不同，縱認引證二型錄圖片與引證三
    包裝盒上圖片屬同一產品，因俱未揭示完整之內部構造，亦無從據以與系爭案比
    較；另引證三包裝盒內實物，因無其他資料佐證其公開日期，自不具證據力，不
    足以作為證明系爭案不具新穎性、進步性之依據。(二)原告於起訴狀所附引證一之
    聯合一、二申請案係屬新證據、新事實，未經先向專利專責機關提起，由其行使
    第一次處分權，本院自難逕予論究。(三)引證一申請日雖早於系爭專利之申請日，
    惟其獲准審定公告係於系爭專利申請日之後，即非系爭專利申請前已公開之既有
    技術，自不得作為主張系爭專利不具進步性之依據。何況引證一既未揭露其整體
    之具體結構，自難將其達成之功效與系爭專利作比較而主張系爭專利不具進步性
    。(四)原處分理由三已載明「引證一圖式架板內側設有交錯之滑槽與引證二（ACT
    RITE CO.,LTD.刊載有品名型號420之型錄正本）、引證三（積木分類架實物及其
    包裝盒）圖面之架板內側未揭示有滑槽之結構比對，並不相同」，原處分理由四
    亦載明「引證三包裝盒上圖片中架板內側並未有如其包裝盒內所容置實物揭示之
    架板內側設有『滑槽交錯相連』者，二者構造比對並不相符，難謂引證三包裝盒
    內實物即為其包裝盒上圖片及引證二圖片所揭示者，關聯性不足以相互佐證。‧
    ‧‧引證三之實物因無其他資料佐證其公開日期，亦不具證據力」等語，原處分
    並無承認引證一係於系爭專利申請前已公開銷售之事實，而引證一架板內側設有
    交錯之滑槽，與引證二、三圖面未揭示有滑槽結構之情形，彼此既不相同，則原
    告主張引證一申請專利後，曾以引證二、三之圖面公開云云，即不足採信，其提
    出記載品名型號「420」之發票正本三張，僅能證明有銷售引證二型錄上刊載之
    品名型號420之商品，並不足以證明有銷售引證一申請專利之物品。引證一既非
    系爭專利申請前已公開之既有技術，自不得作為主張系爭專利不具進步性之依據
    。又引證三包裝盒內實物既與其包裝盒上圖片及引證二圖片所揭示者不符，引證
    三包裝盒圖片、引證二圖片及發票正本三張即無從佐證該實物之公開日期，此外
    亦無其他資料佐證其公開日期，該實物自不具證據力。(五)引證一既未揭露其整體
    之具體結構，自難認定其與引證三實物具有同一性，則引證三實物及引證一即無
    從相結合用以比較其與系爭專利是否屬完全相同創作，引證三實物在欠缺關連證
    據下，自不具有證據價值。原告主張乃片面無據之詞，不足採信。
五、綜上所述，原告所提舉發證據皆不足以證明系爭專利有違反首揭專利法第九十七
    條、第九十八條第一項第一、二款及第二項、第一百零五條準用第二十七條之規
    定。從而，被告所為舉發不成立之處分，揆諸首揭法條之規定，洵無不合，訴願
    決定予以維持，亦無違誤，原告起訴意旨，仍執前詞及個人主觀之見解，請求撤
    銷訴願決定及原處分，並命被告應為舉發成立之處分云云，為無理由，應予駁回
    。
據上論結，本件原告之訴為無理由，爰依行政訴訟法第九十八條第三項前段，判決如
主文。
中　　華　　民　　國　　九十一　　　年　　　十　　　　月　　  二十五  　日
                                  臺北高等行政法院  第三庭
                                            審判長  法  官　姜素娥
      　　　　　　　　　　　　　　　　　　　　      法　官　陳國成
      　　　　　　　　　　　　　　　　　　　　      法　官　林文舟
右為正本係照原本作成。
如不服本判決，應於送達後二十日內，向本院提出上訴狀並表明上訴理由，如於本判
決宣示後送達前提起上訴者，應於判決送達後二十日內補提上訴理由書（須按他造人
數附繕本）。
中　　華　　民　　國　　九十一　　　年　　　十　　　　月　　  二十五  　日
                                                    書記官  余淑芬
